臺灣高等法院刑事判決
110年度上易字第1460號
上  訴  人  
即  被  告  陳義澍




上列上訴人因詐欺案件，不服臺灣桃園地方法院108年度易字第3
39號、109年度易字第650號，中華民國110年6月8日第一審判決
（起訴案號：臺灣桃園地方檢察署107年度偵字第19081號；追加
起訴案號：107年度偵緝續字第14號），提起上訴，本院判決如
下：
    主  文
原判決關於沒收部分撤銷。
未扣案之犯罪所得新臺幣貳佰貳拾柒萬捌仟元沒收，於全部或一
部不能沒收或不宜執行沒收時，追徵其價額。
其他上訴駁回。
    事  實
一、丁○○於民國105年2月間透過傳直銷公司之友人張景名而認識
    甲○○，乃基於意圖為自己不法所有之詐欺取財犯意，向甲○○
    佯稱：「陳可欣」為丁○○之下線及多年好友，「陳可欣」帶
    母親前往大陸地區換腎，因錢不夠而無法回到臺灣，由丁○○
    代為籌錢，「陳可欣」在南投有一塊地，回到臺灣後，可以
    處理該筆土地並還錢等不實內容。又佯稱：「楊靜萱」之父
    母經營酒店，家中經濟狀況不錯，父母過世後留下遺產，但
    沒有錢可以繳遺產稅，希望大家集資幫忙等不實內容。另佯
    稱：有一名女子「呂如玉」在酒店上班，需要錢贖身；「呂
    如玉」之祖母過世，需要錢辦祖母後事，「呂如玉」有退休
    金新臺幣（下同）7百多萬元，若甲○○給予資金協助，日後
    將給予高額報酬作為答謝等語，致甲○○陷於錯誤，以現金、
    存款或匯款之方式，交付如附表一所示之款項。
二、丁○○意圖為自己不法之所有，與真實姓名、年籍不詳自稱「
    莊進賢律師」之成年人共同基於詐欺取財之犯意聯絡，分別
    起意為下列犯行：
㈠、丁○○於105年12月間，向其友人戊○○佯稱：有一名女子「楊靜
    萱」體弱多病，健保卡又遭黑道扣住，住院都沒有錢支付；
    「楊靜萱」父母過世，有3億5千萬元之遺產，但要繳遺產稅
    ，目前由「莊進賢律師」在處理，希望戊○○提供金錢幫助，
    日後將給予高額報酬作為答謝等不實內容，致戊○○陷於錯誤
    ，交付如附表二所示之現金予丁○○。
㈡、丁○○於106年1月間，透過戊○○之介紹而認識庚○○（原名劉姵
    妘、劉佩珍），先後由丁○○當面或由「莊進賢律師」透過通
    訊軟體LINE向庚○○佯稱：「楊靜萱」之父母死亡，需要一筆
    錢繳遺產稅；「楊靜萱」昏倒住院；「楊靜萱」在特種行業
    上班，遭黑道控制住，需要資金協助，日後將給予高額報酬
    作為答謝等不實內容。又佯稱：有一名女子「陳可欣」心藏
    需要裝支架，否則會死亡，若能夠處理好，日後會給予報酬
    等不實內容。又佯稱：「莊進賢律師」被黑道抓，需要一筆
    錢將「莊進賢律師」贖回來，才能處理「楊靜萱」繼承遺產
    的事情等不實內容，致庚○○陷於錯誤，而依丁○○或「莊進賢
    律師」之指示，以現金或匯款方式，交付如附表三所示之款
    項。嗣庚○○將「楊靜萱」之事轉告友人簡玉崑，簡玉崑再轉
    告乙○○、林華明、譚寶燕、蔡圓圓及謝偉賢等人，簡玉崑等
    人均誤信「楊靜萱」之事為真，而陷於錯誤，經庚○○轉達丁○○所指示之帳戶，而以匯款之方式，交付如附表四所示之款
    項。
㈢、丁○○於106年1月間，經由戊○○之介紹而認識己○，先後由丁○○
    當面或由「莊進賢律師」透過LINE通訊軟體向己○佯稱：「
    楊靜萱」可繼承3億5千萬元遺產，但家中兄弟爭產，遺產遭
    法院扣押，需要籌措保證金7百萬元；「楊靜萱」在酒店上
    班，需要一筆錢將「楊靜萱」救出來；「楊靜萱」需要一筆
    鉅額醫藥費，希望己○能夠幫忙籌錢集資，日後將給予高額
    報酬作為答謝等不實內容，致己○陷於錯誤，提供自己之中
    華郵政帳戶供乙○○匯款，並依丁○○或「莊進賢律師」之指示
    ，以現金、存款或匯款之方式，連同乙○○匯入部分，交付如
    附表五所示之款項。
㈣、丁○○於106年1、2月間，透過戊○○之介紹而認識丙○○，向丙○○
    佯稱：「楊靜萱」因為遺產及醫療費的問題，需要一筆錢的
    幫助，現在由「莊進賢律師」負責處理「楊靜萱」的事，若
    願意協助籌錢集資，日後可獲得相當之報酬等不實內容，致
    丙○○陷於錯誤，提供自己之中華郵政帳戶供乙○○及己○匯款
    ，並依丁○○或「莊進賢律師」之指示，以現金及匯款之方式
    ，交付如附表六所示之款項。
三、案經乙○○訴由臺北市政府警察局萬華分局移送臺灣高雄地方
    檢察署檢察官呈請臺灣高等檢察署檢察長令轉臺灣桃園地方
    檢察署檢察官起訴；暨甲○○及戊○○訴由臺灣桃園地方檢察署
    檢察官追加起訴。
    理  由
壹、證據能力部分
一、本判決下引具傳聞性質之各項供述證據經本院於審判期日調
    查證據時提示並告以要旨後，當事人未於言詞辯論終結前就
    證據能力部分有所異議（見本院卷第84至89頁、第124至130
    頁），本院復查無該等證據有違背法定程序取得或顯不可信
    之情狀，揆諸刑事訴訟法第159條之5規定，應均有證據能力
    。
二、至本件認定事實所引用之非供述證據，並無證據證明係公務
    員違背法定程式所取得，亦查無顯不可信或不得作為證據之
    情形，且經本院於審判期日依法進行證據之調查、辯論，被
    告於訴訟上之程序權即已受保障，亦應有證據能力。
貳、認定犯罪事實所憑之證據及理由：
一、訊據被告丁○○固坦承有告知告訴人甲○○、戊○○、乙○○、被害
    人庚○○、己○、丙○○等人（下稱甲○○等人）關於「陳可欣」
    、「楊靜萱」或「呂如玉」因急難而需要用錢之事，並向甲○○等人借款，惟矢口否認有何詐欺取財犯行，辯稱：確實有
    「楊靜萱」等人需要用錢之事情，並向甲○○等人借錢，且承
    諾日後給予高額報酬作為答謝，但我並沒有詐騙；告訴人戊○○、被害人己○、丙○○交付之款項，是他們自己匯到「莊進
    賢律師」指定的帳戶，我也是被「莊進賢」騙的云云。
二、查被告於105年2月間以上開事實欄一所示「楊靜萱」、「陳
    可欣」及「呂如玉」遭遇困難而需要資金等事由，請求甲○○
    給予資金協助，及於105年12月至106年2月間，分別由被告
    本人或自稱「莊進賢律師」之人透過通訊軟體LINE，以上開
    事實欄二、㈠至㈣所示「楊靜萱」或「陳可欣」遭遇困難而需
    要幫助等事由，向戊○○、庚○○、己○及丙○○等人請求給予資
    金協助，並允諾日後將給予高額報酬，使甲○○、戊○○、庚○○
    、己○及丙○○等人因而信以為真，允諾提供資金協助，分別
    為附表一至三、附表五至六所示交付現金、存款或匯款行為
    ；另庚○○將楊靜萱之事轉告友人簡玉崑，簡玉崑再轉告乙○○
    、林華明、譚寶燕、蔡圓圓及謝偉賢等人後，乙○○等人亦因
    此提供資金協助，各為附表四所示匯款行為等情，業據證人
    即告訴人甲○○、戊○○、證人庚○○、己○於偵查及原審、證人
    丙○○於偵查中證述甚詳（見偵9170卷第6至14頁；他5907卷
    第25至27頁、第104至105頁、他7425卷第43至45頁、第64至
    65頁；原審易339卷二第212至232頁、第234至246頁、卷三
    第13至21頁、第23至38頁），且互核相符，並有甲○○之永豐
    銀行存摺內頁影本、永豐商業銀行帳戶交易明細、合作金庫
    存款憑條、被告手寫切結書、保管條、中國信託ATM自動櫃
    員機交易明細表、朱偉凌之中華郵政帳戶客戶歷史交易清單
    、玉山銀行匯款申請書、丙○○之中華郵政帳戶歷史交易清單
    、己○之中華郵政帳戶歷史交易清單、郵政入戶匯款申請書
    、郵政跨行匯款申請書、花旗銀行跨行匯款申請書、新光銀
    行國內匯款申請書（兼取款憑條）、郵政儲金存款收據、台
    灣中小企業銀行存款憑條、帳戶交易明細、台北富邦銀行存
    入存根、台北富邦商業銀行帳戶交易明細、華南商業銀行匯
    款回執條、陳啟民之陽信銀行帳戶歷史交易明細及定期性存
    款存摺內頁影本等件附卷可稽（卷附處詳附表一至六各編號
    證據資料欄所示），前揭事實復為被告於偵查、原審及本院
    審理中所坦承或不爭執（見偵9170卷第15至16頁反面；他74
    25卷第53頁；他5907卷第102頁反面至第103頁、偵緝360卷
    第20頁；原審易339卷一第59至63頁、卷二第24至27頁；本
    院卷第83頁、第124至125頁），是此部分之事實應堪認定。
    又被告嗣雖否認有向甲○○提及「呂如玉」之事（見原審易33
    9卷三第294頁；本院卷第124頁），但此除據甲○○於原審證
    述甚詳外（見原審易339卷二第235頁），被告於原審已坦承
    有向甲○○稱「呂如玉」、「陳可欣」需要用錢，有幫「呂如
    玉」籌錢之事（見原審易339卷二第25頁），於本院準備程
    序亦坦承有向甲○○開口說「呂如玉」需要錢的內容等語（見
    本院卷第83頁），是其改稱未告知甲○○有關「呂如玉」之事
    云云，當係卸責之詞，自非可採。
三、被告雖辯稱確實有「楊靜萱」等人需要用錢之事情，並沒有
    詐騙云云，惟查：　　
㈠、由附表一至六「證據資料」欄所示各被害人匯款單據及帳戶
    資料可知，被告或自稱「莊進賢律師」之人所指定之匯款帳
    戶，包含陳啟民、朱偉凌、天禧國際貿易有限公司、尤秀卿
    、駱飛龍及謝秀英等人之帳戶，惟本案被告及「莊進賢律師
    」若係為幫助「楊靜萱」等人而籌資繳納所稱遺產稅或醫療
    費，衡情應是將資金彙整集中使用，然依各附表所示金流可
    知，被害人交付之款項，乃係匯入多個帳戶而導致資金分散
    流出，與為籌資而集中資金運用之情形已有不符。而其中陳
    啟民於警詢時證稱：我所有之陽信銀行000000000000號帳戶
    ，106年2月13日匯入之200萬元是我要還房貸之用，我長期
    在大陸地區投資，有一筆款項要匯回臺灣，因為大陸的有外
    匯管制，我透過一位朋友「謝飛王」協助，將人民幣轉換為
    新臺幣後匯回台灣，我是將陽信銀行帳號交給「謝飛王」，
    他表示等我收到新臺幣200萬元後，再將人民幣匯到他指定
    的帳戶，於106年2月13日收到200萬元匯入陽信銀行帳戶後
    ，我用中國建設銀行帳戶，匯款人民幣44萬9,438元至「謝
    飛王」指定之帳戶，該新臺幣200萬元，我已用來還民間二
    胎房貸等語（見偵9170卷第17至18頁）；於偵訊時證稱：10
    6年2月13日從己○帳戶匯入的200萬元，是地下匯兌的錢，我
    透過大陸地區的中國建設銀行的帳戶將人民幣轉給「謝飛王
    」，「謝飛王」再將錢匯入我的新臺幣帳戶，但我不認識己○等語（見偵9170卷第99頁反面、第124頁反面），且有卷附
    中國建設銀行交易簡訊通知、大陸地區投資證明書、中國建
    設銀行客戶交易明細清單可稽（見偵9170卷第102頁、第113
    頁、第118頁），可認陳啟民前開所證堪信為真。則己○前開
    匯款至陳啟民陽信銀行帳戶之200萬元，竟未用於被告宣稱
    之繳納遺產稅、支付醫藥費或救助「楊靜萱」、「陳可欣」
    或「呂如玉」等人，而是遭他人挪用於地下匯兌。參以本案
    各被害人於105年、106年間即已交付多筆資金予被告或匯入
    指定帳戶，迄至本院言詞辯論終結時已5、6年之久，被告仍
    未能提供「楊靜萱」等人有關遺產稅、醫療費等費用資料或
    支付單據，被告於偵查中更曾稱「莊進賢律師」直接跟我說
    ：我就是騙你們的錢，你們也找不到我等語（見他5907卷第
    103頁），堪認被告所稱「楊靜萱」等人有困難而需要資金
    協助等情，應非事實。
㈡、被告雖仍辯稱確有「楊靜萱」等人，惟被告於本院準備程序
    時稱：有看過「楊靜萱」很多次，她這幾天還有跟我聯絡。
    「楊靜萱」是真的，「楊靜萱」前幾年一直都是在昏迷的狀
    況，她最近身體才好一點等語（見本院卷第83頁），然其前
    於偵查、原審始終未提到「楊靜萱」昏迷之事，於106年12
    月26日偵查中經問及「楊靜萱」在何醫院住院時，還供稱：
    「楊靜萱」剛剛有打電話給我，說欠公司看護費，問我什麼
    時候可以幫助籌到，公司在哪裡、在那個醫院住院，她都說
    不能講，講了會被小弟打等語（見他5907卷第103頁），顯
    無其所辯「楊靜萱」前幾年一直都是在昏迷狀態之情形，且
    迄今無法提供「楊靜萱」之聯絡方式。而被告稱「陳可欣」
    於106年間已死亡（見他5907卷第102頁反面），「呂如玉」
    則自己從來沒見過面（見原審易339卷二第26、27頁），被
    告聲稱為「楊靜萱」公司會計，可籌錢、賣臺中土地還各被
    害人錢之「洪佳倩」沒有電話，迄今未能提供年籍資料，也
    沒有見過「洪佳倩」本人（見原審易339卷一第59頁、第195
    頁），沒有辦法與自稱「莊進賢律師」者聯絡（見他5907卷
    第103頁），被告於警詢中供稱其遇到「楊靜萱」之事時，
    積欠他人1、2千萬元（見偵9170卷第16頁反面），而本案乃
    事涉數百萬元以上之款項，金額不小，被告當時既已積欠鉅
    額債務，卻於未知相關者真實身分之情形下，向他人籌款轉
    交，亦迥異於常情，益徵其所述無法查證之上情，當屬虛假
    。
㈢、又證人己○於偵查中證稱：我與「莊進賢律師」都是透過LINE
    聯絡，他曾經傳送他的身分證及健保卡照片給我等語（見他
    5907卷第26頁）；證人庚○○於偵查中亦稱：我有向己○要「
    莊進賢」之證件照片，並傳給乙○○等語（見他5907卷第26頁
    ）；證人乙○○於偵查時稱：庚○○有將「莊進賢」之健保卡等
    證件資料給我等語（見偵9170卷第100頁）。惟檢察事務官
    依乙○○提供之「莊進賢」身分證及健保卡資料（見他5617卷
    第6至7頁），傳喚其上年籍資料所載之證人廖良勝到庭，廖
    良勝證稱：卷附「莊進賢」之身分證及健保卡上的照片及資
    料都是我的，只有姓名不是，我的證件3、4年前有遺失過，
    有被冒用證件等語（見卷5907卷第26頁）。可見自稱「莊進
    賢律師」之人係冒用廖良勝之身分證及健保卡，變造後提供
    虛偽之證件取信己○等人。足認被告及自稱「莊進賢律師」
    之人，非但杜撰「楊靜萱」等人需要協助之事，亦捏造身分
    取信於被害人，其等施用詐術之行為，至為灼然。
㈣、被告雖推稱告訴人戊○○、被害人己○、丙○○交付之款項，是他
    們自己匯到「莊進賢律師」指定的帳戶，我也是被「莊進賢
    」騙的云云。惟被告於105年3月間，曾將其本人之金融機構
    帳戶之金融卡及密碼，交予自稱「莊進賢」之人，經本院以
    108年度上易字第1162號以被告犯幫助詐欺取財罪，判處有
    期徒刑6月確定（下稱前案）。被告於前案105年5月7日警詢
    及同年10月24日偵查時，均辯稱帳戶資料係遺失，嗣於106
    年3月16日偵查中始坦承將帳戶資料交予自稱「莊進賢律師
    」者，並於偵查及前案準備程序中自承：是「莊進賢律師」
    告訴我只要說遺失就會沒事等語（見原審易339卷三第227頁
    、第231至232頁、第237至258頁之前案被告警詢、偵查及準
    備程序筆錄影本）。可見被告於前案不但提供自己之金融機
    構帳戶金融卡及密碼供「莊進賢律師」使用，「莊進賢律師
    」更教導被告於查獲後如何欺瞞偵查機關。衡情若非從事不
    法行為，當無需刻意研擬欺瞞偵查機關之說詞，應認被告對
    於「莊進賢律師」所指示之行為可能涉及不法，已有認識。
    又被告若是受騙於「莊進賢律師」，於前案接受調查後，已
    知悉自稱「莊進賢律師」者不可信賴且有參與詐欺犯罪，當
    會避免再接觸，然被告於前案接受警詢及偵訊後，竟仍持續
    依「莊進賢律師」之指示，佯以「楊靜萱」等人有困難而需
    要資金協助等事由，對戊○○、庚○○、己○及丙○○等人為本案
    之犯行，未見其有戒心而予迴避，顯然被告並非受騙於「莊
    進賢律師」，而是自始即與自稱「莊進賢律師」之人共同基
    於犯罪之意思聯絡而為本案詐欺犯行甚明，是其辯稱亦係遭
    「莊進賢律師」所騙云云，自不足採。
四、貸款予他人時，他人之借款原因、使用資金之方式及償還債
    務款項之來源，涉及能否如期還款之償債能力，衡情自均會
    影響貸款意願。己○、甲○○、戊○○、庚○○及乙○○於原審均明
    確證稱：如果知道「楊靜萱」等人之事是假的，就不願意借
    款給丁○○及交付款項等語（見原審易339卷二第230頁、第24
    5頁、卷三第21頁、第28至29頁、第45頁），顯見是否確有
    「楊靜萱」等人需要資金協助、「楊靜萱」等人有無還款能
    力等情，皆影響己○等被害人出借款項之意願，亦堪認被告
    及自稱「莊進賢律師」者所施用之詐術，已使己○等被害人
    陷於錯誤，進而交付款項，並因此受有財產損害。
五、綜上所述，被告前揭所辯，顯係事後推諉卸責之詞，均非可
    採，本案事證明確，被告犯行均堪認定，皆應依法論科。
參、論罪部分：
一、核被告就事實欄一、事實欄二、㈠至㈣所為，均係犯刑法第33
    9條第1項之詐欺取財罪。
二、被告對同一被害人，於密切接近之時間，基於單一犯意接續
    以「楊靜萱」等人需要資金協助之不實事項而施用詐術，各
    次行為彼此間之獨立性極為薄弱，依一般社會健全觀念，在
    時間差距上，難以強行分開，在刑法評價上，以視為數個舉
    動之接續施行，合為包括之一行為予以評價為宜，應論以接
    續犯之一罪。
三、被告對庚○○施用詐術之一行為，除造成庚○○受有財產損害，
    再經庚○○轉述後造成簡玉崑、乙○○、林華明、譚寶燕、蔡圓
    圓及謝偉賢亦受有財產損害，為想像競合犯，應依刑法第55
    條之規定從一重處斷。
四、被告對甲○○、戊○○、庚○○（含簡玉崑等人）、己○及丙○○所
    犯五罪間，時間有所差距、對象不同，行為明顯可分，應予
    分論併罰。
五、被告與自稱「莊進賢律師」者，就事實欄二、㈠至㈣所示犯行
    ，有犯意聯絡及行為分擔，應論以共同正犯。又卷內並無事
    證顯示自稱「莊進賢律師」之人為兒童或少年，依罪疑惟輕
    之法理，即應認定為成年人，併此敘明。
肆、上訴駁回部分：
一、原審法院同上認定，以被告所為事證明確，係犯前揭詐欺取
    財罪，而適用刑法第28條、第339條第1項、第41條第1項前
    段、第51條、第55條等規定，並以行為人之責任為基礎，審
    酌被告濫用被害人之信任，杜撰「楊靜萱」、「陳可欣」及
    「呂如玉」等人擁有鉅額財富卻又可憐無助之形象，再佯以
    日後提供高額報酬之誘因，詐使被害人交付款項協助「楊靜
    萱」等人，迄今仍未知反省，實有不該，兼衡被告犯罪之動
    機、目的、犯罪手段、所生損害、素行、智識能力及生活狀
    況等一切情狀，分別量處如附表一至三、五、六主文欄所示
    之刑，並就附表一、二所示得易科罰金之刑部分，定其應執
    行刑為有期徒刑7月，並諭知如易科罰金之標準；就附表三
    、五、六所示不得易科罰金之刑部分，定其應執行刑為有期
    徒刑2年4月等節，認事用法均無違誤，量刑亦屬妥適，應予
    維持。
二、被告上訴意旨仍持前詞否認犯罪，並非可採，業據本院論駁
    如前，又原審於量刑時已依刑法第57條規定以行為人之責任
    為基礎，審酌該條所列情狀，以本案被告犯罪手段、所詐得
    之金額及迄未能適度賠償被害人所受損害之犯後態度等情觀
    之，原審所量處之刑期及應執行刑並未逾越法定裁量範圍，
    亦無明顯違反罪刑相當原則之濫用權限情形，難認有何量刑
    過重之處。至被告雖於本院審理中又償還庚○○1萬元（見本
    院卷第93頁公務電話查詢紀錄），但相較於庚○○本案遭騙而
    交付被告共計56萬元之詐欺所得占比甚低，不到2%，可徵被
    告是否賠償被害人庚○○損失此一量刑因子雖有改變，但對於
    刑度減輕幅度極微，本院認未達因此而改變原審量刑之程度
    ，併此敘明。準此，本案被告上訴為無理由，應予駁回。
伍、撤銷原判決關於收部分之理由：
一、原審認定被告本案所詐得並親自收受、具有處分權之款項共
    計為228萬8千元，乃諭知此部分之犯罪所得應予追徵等節，
    固非無見，然被告上訴後於本院審理期間，已償還被害人庚○○1萬元，業如前述，此部分性質上應屬已實際合法發還被
    害人之款項，依刑法第38條之1第5項之規定，即應不予宣告
    沒收或追徵，原判決未及扣除此已合法發還被害人庚○○之1
    萬元，其所諭知犯罪所得228萬8千元追徵，即有未恰，是雖
    被告上訴意旨未指摘及此，然原判決既有上開違誤，本院自
    仍應原判決關於沒收部分予以撤銷改判。
二、按犯罪所得，屬於犯罪行為人者，沒收之；於全部或一部不
    能沒收或不宜執行沒收時，追徵其價額，刑法第38條之1第1
    項前段、第3項分別定有明文。經查：
㈠、本案被告為事實欄一所示詐欺犯行後，向告訴人甲○○所取得
    如附表一所示之款項共計為51萬8千元，又本案被告與自稱
    「莊進賢律師」者為事實欄二所示各該詐欺犯行後，戊○○交
    付被告如附表二所示之現金15萬元，庚○○交付被告如附表三
    編號1、4所示現金共計56萬元，己○交付被告如附表五編號1
    所示之現金6萬元，上開款項被告於原審均供稱有實際收取
    （見原審易339卷二第232頁、第248頁、卷三第22頁、第38
    頁）。另丙○○係以匯款及現金方式交付被告如附表六所示共
    計130萬元之款項，亦核與被告於原審所稱：就丙○○部分，
    約拿到100萬元出頭等語相當（見原審易339卷一第62頁），
    此部分為有利於被告之估算，認其就附表六所示之款項，實
    際取得之款項為100萬元。上開款項共計228萬8千元【51萬8
    千+15萬+56萬+6萬+100萬=228萬8千】，既為被告所親自收
    取，且無事證顯示被告與自稱「莊進賢律師」之人已明確分
    配所得，應認為被告仍具有處分權限，扣除前述已合法發還
    被害人庚○○之1萬元後，所餘227萬8千元，即應依刑法第38
    條之1第1項前段之規定諭知沒收，並於全部或一部不能沒收
    或不宜執行沒收時，依同條第3項之規定追徵其價額。
㈡、至於被害人其他以存款或匯款而交付之款項，並無足夠事證
    顯示係由被告所取得或管領，尚難認屬被告可實際支配之犯
    罪所得，此部分爰不對被告諭知沒收。
㈢、被告雖已與告訴人甲○○於民事程序達成訴訟上和解，有和解
    筆錄影本在卷可參（見原審易339卷三第193頁），惟被告並
    未實際履行，分文未還，業據甲○○於本院陳明在卷（見本院
    卷第90頁、第158頁），是其上開犯罪所得自仍應依上開規
    定宣告沒收、追徵。至被告嗣後若依雙方和解筆錄內容賠償
    甲○○全部或部分和解金，於執行程序中可向執行檢察官主張
    扣除（最高法院106年度台上字第261號判決意旨參照），並
    無使被告遭受雙重剝奪不利益之過苛之虞，附此敘明。
據上論斷，應依刑事訴訟法第368條、第369條第1項前段、第364
條，刑法第38條之1第1項前段、第3項，判決如主文。
本案經檢察官蔡顯鑫到庭執行職務。
中　　華　　民　　國　　111 　年　　2 　　月　　24　　日
　　　　　　　　　刑事第二十庭　審判長法　官　王復生
　　　　　　　　　　　　　　　　　　　法　官　蕭世昌
　　　　　　　　　　　　　　　　　　　法　官　張紹省
以上正本證明與原本無異。
不得上訴。
                                      書記官  莫佳樺
中　　華　　民　　國　　111 　年　　2 　　月　　24　　日
附錄：本案論罪科刑法條全文
中華民國刑法第339條
意圖為自己或第三人不法之所有，以詐術使人將本人或第三人之
物交付者，處五年以下有期徒刑、拘役或科或併科五十萬元以下
罰金。
以前項方法得財產上不法之利益或使第三人得之者，亦同。
前二項之未遂犯罰之。

附表一（甲○○部分）
編號 交付／匯款時間 金額 （新臺幣） 交付對象或匯入帳戶 證據資料 原判決主文 1 105年3月4日 匯款12萬元 丁○○之帳戶 ⑴甲○○於偵訊之證述（桃檢他7425卷第43至原審45頁） ⑵甲○○於原審之證述（原審易650卷二第236至242頁） ⑶被告於原審之供述（原審易650卷二第248頁） ⑷甲○○之永豐銀行存摺內頁影本（桃檢他7425卷第7頁） ⑸永豐商業銀行帳戶交易明細（原審易650卷二第59至60頁） 丁○○犯詐欺取財罪，處有期徒刑陸月，如易科罰金，以新臺幣壹仟元折算壹日。 2 105年3月6日 現金6萬元 丁○○ ⑴甲○○於偵訊之證述（桃檢他7425卷第43至45頁） ⑵甲○○於原審之證述（原審易650卷二第236至242頁） ⑶被告於原審之供述（原審易650卷二第248頁）  3 105年3月12日 現金8萬元 丁○○ ⑴甲○○於偵訊之證述（桃檢他7425卷第43至45頁） ⑵甲○○於原審之證述（原審易650卷二第236至242頁） ⑶被告於原審之供述（原審易650卷二第248頁）  4 105年3月14日 現金2萬5,000元 丁○○ ⑴甲○○於偵訊之證述（桃檢他7425卷第43至45頁） ⑵甲○○於原審之證述（原審易650卷二第236至242頁） ⑶被告於原審之供述（原審易650卷二第248頁）  5 105年3月16日 現金5萬元 丁○○ ⑴甲○○於偵訊之證述（桃檢他7425卷第43至45頁） ⑵甲○○於原審之證述（原審易650卷二第236至242頁） ⑶被告於原審之供述（原審易650卷二第248頁）  6 105年3月17日 現金3萬8,000元 丁○○ ⑴甲○○於偵訊之證述（桃檢他7425卷第43至45頁） ⑵甲○○於原審之證述（原審易650卷二第236至242頁） ⑶被告於原審之供述（原審易650卷二第248頁）  7 105年3月21日 現金2萬元 丁○○ ⑴甲○○於偵訊之證述（桃檢他7425卷第43至45頁） ⑵甲○○於原審之證述（原審易650卷二第236至242頁） ⑶被告於原審之供述（原審易650卷二第248頁）  8 105年4月13日 存款1萬元 張瑀勍之合作金庫帳戶（帳號000000000000號） ⑴甲○○於偵訊之證述（桃檢他7425卷第43至45頁） ⑵甲○○於原審之證述（原審易650卷二第236至242頁） ⑶被告於原審之供述（原審易650卷二第248頁） ⑷合作金庫存款憑條（桃檢他7425卷第6頁）  9 105年5月5日 現金10萬元 丁○○ ⑴甲○○於偵訊之證述（桃檢他7425卷第43至45頁） ⑵甲○○於原審之證述（原審易650卷二第236至242頁） ⑶被告於原審之供述（原審易650卷二第248頁）  10 105年5月14日 現金1萬5,000元 丁○○ ⑴甲○○於偵訊之證述（桃檢他7425卷第43至45頁） ⑵甲○○於原審之證述（原審易650卷二第236至242頁） ⑶被告於原審之供述（原審易650卷二第248頁）  

附表二（戊○○部分）
編號 交付／匯款時間 金額（新臺幣） 交付對象或匯入帳戶 證據資料 原判決主文 1 105年底至106年2月間之某不詳時間 現金15萬元（先後交付3萬元、5萬元及7萬元） 丁○○ ⑴戊○○於警詢之陳述（雄檢偵9170卷第13至14頁） ⑵戊○○於檢察事務官詢問之陳述（桃檢他5907卷第104頁及反面） ⑶戊○○於原審之證述（原審易339卷三第14至21頁） ⑷丁○○於原審之供述（原審易339卷三第22頁） ⑸丁○○手寫切結書（桃檢他5907卷第37至41頁） 丁○○共同犯詐欺取財罪，處有期徒刑參月，如易科罰金，以新臺幣壹仟元折算壹日。 

附表三（庚○○部分）
編號 交付／匯款時間 金額（新臺幣） 交付對象或匯入帳戶 證據資料 原判決主文 1 106年1月7日 現金50萬元 丁○○ ⑴庚○○於檢察事務官詢問之陳述（桃檢他5907卷第25頁反面） ⑵庚○○於原審之證述（原審易339卷三第25至30頁） ⑶丁○○於原審之供述（原審易339卷三第38頁） ⑷丁○○手寫保管條（桃檢他5907卷第28頁） 丁○○共同犯詐欺取財罪，處有期徒刑壹年貳月。 2 106年2月11日 匯款2萬0,085元 朱偉凌之中華郵政帳戶（帳號00000000000000號） ⑴庚○○於原審之證述（原審易339卷三第25至30頁、第38頁） ⑵丁○○於原審之供述（原審易339卷三第38頁） ⑶中國信託ATM自動櫃員機交易明細表（桃檢他5907卷第31頁） ⑷朱偉凌之中華郵政帳戶客戶歷史交易清單（原審易339卷二第294頁） ⑸丁○○手寫保管條（桃檢他5907卷第28頁）  3 106年2月11日 匯款2萬9,915元 朱偉凌之中華郵政帳戶（帳號00000000000000號） ⑴庚○○於原審之證述（原審易339卷三第25至30頁、第38頁） ⑵丁○○於原審之供述（原審易339卷三第38頁） ⑶中國信託ATM自動櫃員機交易明細表（桃檢他5907卷第31頁） ⑷朱偉凌之中華郵政帳戶客戶歷史交易清單（原審易339卷二第294頁） ⑸丁○○手寫保管條（桃檢他5907卷第28頁）  4 106年2月間 現金6萬元 丁○○ ⑴庚○○於原審之證述（原審易339卷三第25至30頁、第38頁） ⑵丁○○於原審之供述（原審易339卷三第38頁） ⑶丁○○手寫保管條（桃檢他5907卷第28頁）  

附表四（經庚○○轉述而得知有關楊靜萱訊息之被害人）
編號 被害人 交付／匯款時間 金額 （新臺幣） 交付對象或匯入帳戶 證據資料 備註 1 乙○○ 106年2月13日 匯款40萬元 丙○○之中華郵政帳戶（帳號00000000000000號） ⑴乙○○於警詢之陳述（雄檢偵9170卷第4頁） ⑵乙○○於偵訊之陳述（雄檢偵9170卷第99頁反面） ⑶乙○○於原審之證述（原審易339卷三第40至41頁、第43頁） ⑷玉山銀行匯款申請書（雄檢偵9170卷第38頁） ⑸丙○○之中華郵政帳戶歷史交易清單（雄檢偵9170卷第55頁） ⑹丁○○手寫保管條（桃檢他5907卷第33至34頁） 與附表三為裁判上一罪關係。   106年2月13日 匯款90萬元 己○之中華郵政帳戶（帳號00000000000000號） ⑴乙○○於警詢之陳述（雄檢偵9170卷第4頁） ⑵乙○○於偵訊之陳述（雄檢偵9170卷第99頁反面） ⑶乙○○於原審之證述（原審易339卷三第40至41頁、第43頁） ⑷玉山銀行匯款申請書（雄檢偵9170卷第38頁） ⑸己○之中華郵政帳戶歷史交易清單（雄檢偵9170卷第51頁） ⑹丁○○手寫保管條（桃檢他5907卷第33至34頁）    106年2月13日 匯款80萬元 己○之中華郵政帳戶（帳號00000000000000號） ⑴乙○○於偵訊之陳述（雄檢偵9170卷第99頁反面） ⑵乙○○於原審之證述（原審易339卷三第40至41頁、第43頁） ⑶郵政入戶匯款申請書（雄檢偵9170卷第108頁） ⑷己○之中華郵政帳戶歷史交易清單（雄檢偵9170卷第51頁） ⑸丁○○手寫保管條（桃檢他5907卷第33至34頁）  2 林華明 106年2月6日 匯款5萬元 謝秀英之合作金庫帳戶（帳號0000000000000號） ⑴庚○○於原審之證述（原審易339卷三第33頁） ⑵郵政跨行匯款申請書（原審易339卷三第141頁） ⑶丁○○手寫保管條（原審易339卷三第79至81頁、第148-1頁）  3 譚寶燕 106年2月10日 匯款13萬元 丙○○之中華郵政帳戶（帳號00000000000000號） ⑴庚○○於原審之證述（原審易339卷三第33頁） ⑵花旗銀行跨行匯款申請書（原審易339卷三第101頁） ⑶丙○○之中華郵政帳戶歷史交易清單（雄檢偵9170卷第55頁） ⑷丁○○手寫保管條（原審易339卷三第73至75頁、第93至99頁、第148-17頁）    106年2月13日 匯款58萬5,000元 丙○○之中華郵政帳戶（帳號00000000000000號） ⑴庚○○於原審之證述（原審易339卷三第33頁） ⑵花旗銀行跨行匯款申請書（原審易339卷三第103頁） ⑶丙○○之中華郵政帳戶歷史交易清單（雄檢偵9170卷第55頁） ⑷丁○○手寫保管條（原審易339卷三第73至75頁、第93至99頁、第148-17頁）    106年2月13日 匯款5萬元 丙○○之中華郵政帳戶（帳號00000000000000號） ⑴庚○○於原審之證述（原審易339卷三第33頁） ⑵花旗銀行跨行匯款申請書（原審易339卷三第105頁） ⑶丙○○之中華郵政帳戶歷史交易清單（雄檢偵9170卷第55頁） ⑷丁○○手寫保管條（原審易339卷三第73至75頁、第93至99頁、第148-17頁）    106年2月間 匯款90萬元 不詳帳戶 ⑴庚○○於原審之證述（原審易339卷三第33頁） ⑵丁○○於原審之供述（原審易339卷三第38頁） ⑶丁○○手寫保管條（原審易339卷三第73至75頁、第93至99頁、第148-17頁）  4 簡玉崑 106年2月間 匯款30萬元 不詳帳戶 ⑴庚○○於原審之證述（原審易339卷三第33頁） ⑵丁○○於原審之供述（原審易339卷三第38頁） ⑶丁○○手寫保管條（原審易339卷三第148-7頁）  5 蔡園圓 106年2月間 匯款15萬元 不詳帳戶 ⑴庚○○於原審之證述（原審易339卷三第33頁） ⑵丁○○於原審之供述（原審易339卷三第38頁） ⑶丁○○手寫保管條。（原審易339卷三第148-9頁）  6 謝偉賢 106年2月7日 匯款3萬7,000元 謝秀英之合作金庫帳戶（帳號0000000000000號） ⑴庚○○於原審之證述（原審易339卷三第33頁） ⑵丁○○於原審之供述（原審易339卷三第38頁） ⑶郵政跨行匯款申請書（原審易339卷三、第117頁） ⑷丁○○手寫切結書（原審易339卷三第111至113頁）    109年2月8日 匯款1萬3,000元 謝秀英之合作金庫帳戶（帳號0000000000000號） ⑴庚○○於原審之證述（原審易339卷三第33頁） ⑵丁○○於原審之供述（原審易339卷三第38頁） ⑶郵政跨行匯款申請書（原審易339卷三、第115頁） ⑷丁○○手寫切結書（原審易339卷三第111至113頁）  

附表五（己○部分）
編號 交付／匯款時間 金額（新臺幣） 交付對象或匯入帳戶 證據資料 原判決主文 1 106年1月27日 現金6萬元 丁○○ ⑴己○於警詢之陳述（雄檢偵9170卷第9頁） ⑵己○於原審之證述（原審易339卷二第222頁） ⑶丁○○於原審之供述（原審易339卷二第233頁） 丁○○共同犯詐欺取財罪，處有期徒刑壹年捌月。 2 106年2月2日 存款100萬元 丙○○之中華郵政帳戶（帳號00000000000000號） ⑴己○於警詢之陳述（雄檢偵9170卷第9頁） ⑵己○於原審之證述（原審易339卷二第216至217頁） ⑶丙○○之中華郵政帳戶客戶歷史交易清單（雄檢偵9170卷第54頁） ⑷新光銀行國內匯款申請書（兼取款憑條）（原審易339卷一第83頁）  3 106年2月3日 存款3萬元 朱偉凌之中華郵政帳戶（帳號00000000000000號） ⑴己○於警詢之陳述（雄檢偵9170卷第9頁反面） ⑵己○於原審之證述（原審易339卷二第232頁） ⑶郵政儲金存款收據（原審易339卷一第87頁） ⑷朱偉凌之中華郵政帳戶客戶歷史交易清單（原審易339卷二第292頁）  4 106年2月7日 存款37萬5,000元 天禧國際貿易有限公司之台灣中小企銀帳戶（帳號00000000000號） ⑴己○於警詢之陳述（雄檢偵9170卷第9頁反面） ⑵己○於原審之證述（原審易339卷二第218頁） ⑶台灣中小企業銀行存款憑條（原審易339卷一第87頁） ⑷台灣中小企業銀行帳戶交易明細（原審易339卷二第317頁）  5 106年2月7日 存款92萬5,000元 尤秀卿之台北富邦銀行帳戶（帳號000000000000號） ⑴己○於警詢時之陳述（雄檢偵9170卷第9頁） ⑵己○於原審之證述（原審易339卷二第219頁） ⑶台北富邦銀行存入存根（原審易339卷一第83頁） ⑷台北富邦商業銀行帳戶交易明細（原審易339卷二第302頁）  6 106年2月10日 存款5萬9,600元 駱飛龍之台北富邦銀行帳戶（帳號000000000000號） ⑴己○於警詢之陳述（雄檢偵9170卷第9頁反面） ⑵己○於原審之證述（原審易339卷二第219至220頁） ⑶台北富邦銀行存入存根（原審易339卷一第87頁） ⑷台北富邦商業銀行帳戶交易明細（原審易339卷二第308頁）  7 106年2月10日 匯款200萬元 駱飛龍之台北富邦銀行帳戶（帳號000000000000號） ⑴己○於警詢之陳述（雄檢偵9170卷第9頁反面） ⑵己○於原審之證述。（原審易339卷二第220頁） ⑶華南商業銀行匯款回執條（原審易339卷一第83頁） ⑷台北富邦商業銀行帳戶交易明細（原審易339卷二第308頁）  8 106年2月13日 匯款200萬元 陳啟民之陽信銀行帳戶（帳號00000000000號） ⑴己○於警詢之陳述（雄檢偵9170卷第9頁反面） ⑵己○於檢察事務官詢問之陳述（桃檢偵5907卷第26頁反面） ⑶己○於原審之證述（原審易339卷二第215至216頁） ⑷己○之中華郵政帳戶歷史交易清單（雄檢偵9170卷第51頁） ⑸陳啟民之陽信銀行帳戶歷史交易明細（雄檢偵9170卷第60頁） ⑹陳啟民之陽信銀行定期性存款存摺內頁影本（雄檢偵9170卷第117頁） ⑺郵政跨行匯款申請書（原審易339卷一第89頁）  

附表六（丙○○部分）
編號 交付／匯款時間 金額（新臺幣） 交付對象或匯入帳戶 證據資料 原判決主文 1 106年1、2月間 130萬元 匯款至指定帳戶或以現金交付丁○○ ⑴丙○○於檢察事務官詢問之陳述（桃檢他5907卷第26頁反面） ⑵丁○○手寫保管條（桃檢他5907卷第29頁） 丁○○共同犯詐欺取財罪，處有期徒刑拾月。